【裁判字號】    98,審訴,226
【裁判日期】    980403
【裁判案由】    偽造文書等
【裁判全文】
臺灣士林地方法院刑事判決             98年度審訴字第226號
公  訴  人  臺灣士林地方法院檢察署檢察官
被      告  乙○○
上列被告因偽造文書等案件，經檢察官提起公訴（九十八年度偵
字第七十號），被告為有罪之陳述，本院合議庭裁定改行簡式審
判程序，並判決如下：
    主  文
乙○○犯竊盜罪，處有期徒刑參月；又犯行使偽造私文書罪，處
有期徒刑參月；又犯竊盜罪，處有期徒刑參月；又犯行使偽造私
文書罪，處有期徒刑參月；又犯竊盜罪，處有期徒刑參月；又犯
行使偽造私文書罪，處有期徒刑參月；又犯竊盜罪，處有期徒刑
參月；又犯行使偽造私文書罪，處有期徒刑參月；又犯竊盜罪，
處有期徒刑參月；又犯行使偽造私文書罪，處有期徒刑參月；又
犯竊盜罪，處有期徒刑參月；又犯行使偽造私文書罪，處有期徒
刑參月；又犯竊盜罪，處有期徒刑參月；又犯行使偽造私文書罪
，處有期徒刑參月，應執行有期徒刑壹年肆月。
    事  實
一、乙○○原於甲○○所經營位於臺北市北投區○○○路路旁之
    鄉村園餐廳內擔任廚師，因缺錢花用，得知甲○○之臺北富
    邦商業銀行民權分行之存摺（帳號000000000000號）及印章
    平時均放置在餐廳未上鎖之抽屜內，且於民國九十六年八月
    間某日，利用甲○○將密碼告知甲○○之配偶時而得知甲○
    ○上開帳戶之取款密碼，認有機可乘，竟意圖為自己不法之
    所有及基於行使偽造私文書之犯意，於九十六年十二月四日
    至九十七年二月二十六日之期間內（時間詳如附表所示），
    在上揭餐廳內，多次徒手竊取甲○○上揭帳戶之存摺及印章
    ，並至臺北市北投區○○○路○段二號臺北富邦商業銀行北
    投分行，冒用甲○○之名義，在「存摺類存款取款憑條」上
    ，盜蓋甲○○之印章，偽造該取款憑條，復持向不知情之銀
    行行員提領而行使該偽造之取款憑條，使銀行承辦人員陷於
    錯誤，誤以為係甲○○提領，分別交付如附表所示之款項，
    乙○○以此方法，共計詐得新臺幣一百二十三萬三千元。嗣
    於九十七年三月間，甲○○發現帳戶內款項短少，向乙○○
    之配偶詢問，始悉上情。
二、案經臺北市政府警察局北投分局報請臺灣士林地方法院檢察
    署檢察官偵查起訴。
    理  由
一、前揭犯罪事實，業據被告乙○○於偵查中、本院準備程序及
    審理時供認不諱，核與告訴人甲○○於警詢時指訴情節相符
    ，並有告訴人上揭帳戶之存摺影本、交易明細、臺北富邦商
    業銀行北投分行各類存款歷史對帳單及臺北富邦商業銀行北
    投分行九十八年一月十五日北富銀金服投字第九八六０一一
    二四六三號函所附之存摺類存款取款憑條影本七紙在卷可資
    佐證，足徵被告自白與事實相符。本件事證明確，被告犯行
    堪以認定。
二、按取款憑條，係銀行為便利存款人取款所印製之定型化表格
    ，存款人在取款憑條填寫金額等字樣並蓋章，足以表示提領
    存款之意思，係屬刑法第二百十條之私文書，被告盜蓋告訴
    人之印章偽造取款憑條後，並持交臺北富邦商業銀行北投分
    行行員，使之陷於錯誤交付告訴人之款項，自足以生損害於
    告訴人及臺北富邦商業銀行北投分行對於業務管理之正確性
    。核被告所為，係犯刑法第三百二十條第一項之竊盜罪、刑
    法第二百十六條、第二百十條之行使偽造私文書罪及刑法第
    三百三十九條第一項之詐欺取財罪。被告盜用告訴人印章蓋
    印於取款憑條上之行為，係偽造私文書之階段行為，其偽造
    私文書後復持以行使，偽造私文書之低度行為應為行使偽造
    私文書之高度行為所吸收，均不另論罪。又被告如附表所示
    之盜領存款行為，均係以一行為同時觸犯行使偽造私文書及
    詐欺取財二罪名，為想像競合犯，均應依刑法第五十五條規
    定，從一重之行使偽造私文書罪處斷，公訴意旨認上開二罪
    應分論併罰，容有誤會。被告所犯七次竊盜罪及七次行使偽
    造私文書罪間，犯意各別，時間互異，應予分論併罰。爰審
    酌被告犯罪之動機、目的、手段，詐領之金額，並考量其已
    與告訴人達成民事和解（見卷附和解書），及犯罪後供認犯
    行之態度等一切情狀，分別量處如主文所示之刑，並定其應
    執行之刑。
三、被告盜用告訴人之印章蓋予取款憑條上，所製作之「甲○○
    」印文並非偽造印章之印文，而上開取款憑條均已由被告持
    交予臺北富邦商業銀行北投分行，已非被告所有之物，故均
    不予宣告沒收。
據上論斷，應依刑事訴訟法第二百九十九條第一項前段、第二百
七十三條之一第一項，刑法第三百二十條第一項、第二百十六條
、第二百十條、第三百三十九條第一項、第五十五條、第五十一
條第五款，刑法施行法第一條之一，判決如主文。
本案經檢察官王巧玲到庭執行職務。
中    華    民    國    98    年     4    月     3    日
                  刑事第一庭法  官  周明鴻
以上正本證明與原本無異。
如不服本判決應於收受判決後10日內向本院提出上訴書狀，並應
敘述具體理由；其未敘述上訴理由者，應於上訴期間屆滿後20日
內向本院補提理由書（均須按他造當事人之人數附繕本）「切勿
逕送上級法院」。
                            書記官  丁梅芬
中    華    民    國    98    年     4    月     3    日
附錄論罪科刑法條：
刑法第三百二十條第一項、
意圖為自己或第三人不法之所有，而竊取他人之動產者，為竊盜
罪，處 5 年以下有期徒刑、拘役或 5 百元以下罰金。
刑法第二百十六條
行使第 210 條至第 215 條之文書者，依偽造、變造文書或登載
不實事項或使登載不實事項之規定處斷。
刑法第二百十條
偽造、變造私文書，足以生損害於公眾或他人者，處 5 年以下有
期徒刑。
刑法第三百三十九條第一項
意圖為自己或第三人不法之所有，以詐術使人將本人或第三人之
物交付者，處5 年以下有期徒刑、拘役或科或併科1 千元以下罰
金。
（附表）
    ┌──┬──────────┬───────────┐
    │編號│盜領時間            │盜領金額（新臺幣）    │
    ├──┼──────────┼───────────┤
    │一  │96年12月4日         │50萬元。              │
    ├──┼──────────┼───────────┤
    │二  │96年12月6日         │20萬元。              │
    ├──┼──────────┼───────────┤
    │三  │96年12月12日        │10萬元。              │
    ├──┼──────────┼───────────┤
    │四  │96年12月25日        │10萬元。              │
    ├──┼──────────┼───────────┤
    │五  │97年1月14日         │25萬元。              │
    ├──┼──────────┼───────────┤
    │六  │97年1月21日         │8萬元。               │
    ├──┼──────────┼───────────┤
    │七  │97年2月26日         │3000元。              │
    └──┴──────────┴───────────┘


司法院資訊處製作；財團法人民間司法改革基金會備份。
